# 母公司不编制合并报表，是否可出具无保留意见的审计报告

提问人：jakki 时间：2012-03-27 22:29:07
客户控制的子公司有好几家，但不编制合并报表，要求只对母公司报表发表审计意见，这种情况下是否可出具无保留意见的审计报告

回答人：chenyiwei
赞同，在存在子公司的情况下，法定财务报表不包含合并报表，是不符合新会计准则要求的，相应导致对该母公司的法定财务报表不能出具标准审计意见。但可以作为特殊编制基础财务报表，按照 1601 号审计准则对其出具报告。